【裁判字號】    97,聲,953
【裁判日期】    971020
【裁判案由】    返還提存物
【裁判全文】
臺灣新竹地方法院民事裁定               97年度聲字第953號
聲  請  人  乙○○○
相  對  人  甲○○
            丙○○
上列當事人間返還提存物事件，本院裁定如下：
    主  文
聲請駁回。
聲請程序費用由聲請人負擔。
    理  由
一、本件聲請意旨略以：聲請人與相對人間清償票款事件，聲請
    人前遵本院民國95年度裁全字第3102號民事裁定，為擔保假
    扣押之執行，曾提供新臺幣（下同）50,000元為擔保金，並
    以本院95年度存字第2176號提存事件提存後，聲請本院以95
    年度執全字第1621號強制執行在案。茲因兩造於97年3月8日
    達成和解，且聲請人於97年3 月12日具狀撤銷假扣押裁定，
    於97年9月4日撤回假扣押之執行。而聲請人亦於97年3月12
    日以芎林郵局第19號存證信函，催告受擔保利益人即相對人
    於文到21日內行使權利，經相對人於97年3月13日收受，惟
    相對人迄今仍未行使權利，爰依法請求准予返還提存物等語
    。
二、按訴訟終結後，供擔保人證明已定20日以上之期間，催告受
    擔保利益人行使權利而未行使，或法院依供擔保人之聲請，
    通知受擔保利益人於一定期間內行使權利並向法院為行使權
    利之證明而未證明者之要件，法院應依供擔保人之聲請，以
    裁定命返還其提存物，民事訴訟法第104條第1 項第3款定有
    明文；而前開規定，於其他依法令供訴訟上之擔保者準用之
    ，同法第106 條前段亦定有明文。又所謂訴訟終結，固應從
    廣義解釋，包括撤銷假扣押或假處分裁定及執行程序終結在
    內。而所謂訴訟終結，在因假扣押或假處分所供擔保之場合
    ，因該擔保係為保障受擔保利益人因該假扣押或假處分所受
    損害而設，必待供擔保人已撤回假扣押或假處分之執行，始
    得謂為訴訟終結。
三、聲請人主張事實，固據其提出本院95年度裁全字第3102號假
    扣押裁定、95年度存字第2176號提存書、新院雲95執全禹字
    第1621號執行命令、和解書、撤銷假扣押裁定聲請狀、撤回
    假扣押強制執行狀、存證信函及其回執等件為證，並據本院
    調閱95年度裁全字第3102、95年度執全字第1621號、95年度
    執全字第1558號、95年度存字第2176號卷宗核閱屬實。惟聲
    請人係於97年3 月12日以芎林郵局第19號存證信函，催告受
    擔保利益人即相對人於文到21日內行使權利，雖經相對人於
    97年3月13日收受，然聲請人卻遲於97年9月4 日始撤回本院
    95年度執全字第1621號假扣押之執行。相對人於受通知時，
    本件假扣押執行程序仍繼續進行中，仍有因假扣押之繼續執
    行而受有損害之虞，故必俟假扣押強制執行程序撤回後，相
    對人始有確定所受損害之可能。聲請人以前開存證信函催告
    相對人行使權利時，訴訟尚未終結，則聲請人聲請返回提存
    物，依前揭說明，尚有未合，應予駁回。
四、依民事訴訟法第95條、第78條，裁定如主文。
中    華    民    國    97    年    10    月    20    日
                  民事第一庭    法  官  邱玉汝
以上正本係照原本作成。
如對本裁定抗告須於裁定送達後10日內向本院提出抗告狀。
中    華    民    國    97    年    10    月    20    日
                                書記官  朱苑禎


司法院資訊處製作；財團法人民間司法改革基金會備份。
